【裁判字號】    88,訴,1179
【裁判日期】    891006
【裁判案由】    拆屋還地
【裁判全文】
臺灣臺北地方法院民事判決  八十八年訴字第一一七九號
    原      告  家園建設股份有限公司
    法定代理人  戊○○
    訴訟代理人  林雯澤律師
                庚○○      住台北市○○○路○段九號七樓之二
    被      告  壬○○      住台北市○○路十一號
    訴訟代理人  丁○○      住.
    被      告  子○○      住台北市○○路十一號二樓
                乙○○      住台北市○○路十一號一樓
                丑○○      住台北市○○路○段九六號七樓之二
    訴訟代理人  甲○○      住.
    被      告  辛○○      住台北市○○路十三號
    共      同  沈志成律師
    訴訟代理人
    複代理人    丙○○      住台北市○○○街三三號三樓之一
右當事人間拆屋還地事件，本院判決如左：
    主    文
被告乙○○應自坐落台北市○○區○○段四小段六四六號土地上之門牌號碼台北市○○路十一號如附圖甲部分所示一層面積二點二一平方公尺建物、甲１部分所示一層面
積四點九三平方公尺建物、甲２部分所示一層面積零點三三平方公尺、甲３部分所示
一層面積一點四二平方公尺建物遷出；被告壬○○及被告子○○應自坐落台北市○○
區○○段四小段六四六號土地上之門牌號碼台北市○○路十一號如附圖甲部分所示二
層至頂層面積各二點二一平方公尺建物、甲３部分所示二層至頂層範圍面積各一點四
二平方公尺建物、甲４部分所示二層至頂層面積各零點七九平方公尺建物遷出。
被告壬○○及被告子○○應將第一項之建物拆除，並將如附圖甲、甲１、甲２、甲３
部分所示面積八點八九平方公尺土地返還原告。
被告辛○○應自坐落台北市○○區○○段四小段六四六號土地上之門牌號碼台北市○○路十三號如附圖乙部分所示一層至頂層面積各三點四一平方公尺建物、乙１部分所
示一層面積四點五七平方公尺建物、乙２部分所示一層至頂層面積各二點九一平方公
尺、乙３部分所示貳層至頂層面積各零點一六平方公尺建物、乙４部分所示貳層至頂
層面積各零點二二平方公尺建物、甲２部分所示二層至頂層面積各零點三三平方公尺
建物遷出。
被告丑○○應將第三項之建物拆除，並將如附圖乙、乙１、乙２部分所示面積十點八
九平方公尺土地返還原告。
被告壬○○、子○○應連帶給付原告新台幣捌萬柒仟肆佰貳拾元，及自民國八十八
年三月二十五日起至清償日止，按週年利率百分之五計算之利息，並自民國八十八年
二月起至拆屋還地之日止，按月連帶給付原告新台幣壹仟肆佰貳拾伍元。
被告丑○○應給付原告新台幣壹拾萬柒仟零玖拾貳元，及自民國八十八年三月二十六
日起至清償日止，按週年利率百分之五計算之利息，並自民國八十八年二月起至拆屋
還地之日止，按月給付原告新台幣壹仟柒佰肆拾伍元。
原告其餘之訴駁回。
訴訟費用由被告壬○○、子○○負擔二十分之七，被告乙○○負擔二十分之一，被告
丑○○負擔十分之四，被告辛○○負擔十分之一，餘由原告負擔。
本判決第一項、第二項於原告以新台幣貳拾捌萬元為被告壬○○、子○○、乙○○供
擔保後，得假執行，但被告壬○○、子○○、乙○○如於假執行程序實施前，以新台
幣捌拾貳萬柒仟捌佰壹拾肆元為原告預供擔保，得免為假執行。
本判決第三項、第四項於原告以新台幣拾貳萬元為被告丑○○、辛○○供擔保後，
得假執行，但被告丑○○、辛○○如於假執行程序實施前，以新台幣玖拾陸萬仟柒
佰捌拾捌元為原告預供擔保，得免為假執行。
本判決第五項於原告以新台幣萬元為被告壬○○、子○○供擔保後，得假執行，但
被告壬○○、子○○如於假執行程序實施前，以新台幣捌萬柒仟肆佰貳拾元為原告
預供擔保，得免為假執行。
本判決第六項於原告以新台幣肆萬元為被告丑○○供擔保後，得假執行，但被告丑○○如於假執行程序實施前，以新台幣元壹拾萬柒仟零玖拾貳為原告預供擔保，得免為
假執行。
原告其餘假執行之聲請駁回。
    事    實
甲、原告方面：
  壹、聲明：
    一、如主文第一項至第四項所示。
    二、被告壬○○、被告子○○及被告乙○○應連帶給付原告新台幣（下同）九萬
        八千九百零一元，及自起訴狀繕本送達翌日起至清償日止，按週年利率百分
        之五計算之利息，並自八十八年二月起至遷讓拆屋還地之日止，按月連帶給
        付原告一千七百八十一元。
    三、被告丑○○及被告辛○○應連帶給付原告十二萬一千一百五元，及自起訴狀
        繕本送達翌日起至清償日止，按週年利率百分之五計算之利息，並自八十八
        年二月起至遷讓拆屋還地之日止，按月連帶給付原告二千一百八十一元。
    四、願供擔保請准宣告假執行。
  貳、陳述：
    一、坐落台北市○○區○○段四小段六四六號土地（下稱系爭土地）為原告所有
        ，詎如附圖甲、甲１、甲２、甲３部分所示面積八點八九平方公尺土地為被
        告壬○○及被告子○○所有門牌號碼台北市○○路十一號建物越界無權占用
        ，被告壬○○及被告子○○並將甲部分所示一層面積二點二一平方公尺建物
        、甲１部分所示一層面積四點九三平方公尺建物、甲２部分所示一層面積０
        點三三平方公尺建物、甲３部分所示一層面積一點四二平方公尺建物出租予
        被告乙○○經營「薰衣草原」商店，如附圖甲部分所示二層至頂層面積各二
        點二一平方公尺建物、甲３部分所示二層至頂層範圍面積各一點四二平方公
        尺建物、甲４部分所示二層至頂層面積各零點七九平方公尺建物則為被告壬○○及被告子○○使用中。如附圖乙、乙１、乙２部分所示面積十點八九平
        方公尺土地為被告丑○○所有門牌號碼台北市○○路十三號建物越界無權占
        用，被告丑○○並將如附圖乙部分所示一層至頂層面積各三點四一平方公尺
        建物、乙１部分所示一層面積四點五七平方公尺建物、乙２部分所示一層至
        頂層面積各二點九一平方公尺、乙３部分所示貳層至頂層面積各零點一六平
        方公尺建物、乙４部分所示貳層至頂層面積各零點二二平方公尺建物、甲２
        部分所示二層至頂層面積各零點三三平方公尺建物出租予被告辛○○經營「
        群倫體育用品有限公司」。爰依民法第七百六十七條規定，請求如訴之聲明
        第一至五項所示。
    二、另被告因無權占有上開原告土地而受有不當得利，依民法第一百七十九條、
        第一百八十四條、第一百八十五條規定，應連帶給付原告自八十三年二月起
        至八十八年月一月止，按申報地價百分之十計算不當得利金額及其法定遲延
        利息，並自八十八年二月起至遷讓拆屋還地之日止，按月給付不當得利（如
        訴之聲明第二、三項所示）。
    三、對被告抗辯所為之陳述：被告空言辯稱原告知其越界建築，惟未舉證以實其
        說，自不足採信。
  、證據：提出土地登記謄本、建物登記謄本、台北市地價證明書、照片為證，並
      聲請至現場勘驗測量。
乙、被告方面：
  壹、聲明：
    一、原告之訴駁回。
    二、如受不利判決，請准供擔保免為假執行之宣告。
  貳、陳述：
    一、門牌號碼台北市○○路十三號主體建築是被告丑○○搭蓋，但增建部分是之
        前房客所建，目前為現任房客即被告辛○○使用。
    二、本件依據台北市古亭地政事務所於八十八年五月三日至現場丈量成果圖，被
        告壬○○等固有越界建築情形，然查古亭地政所係依原告現場指界測繪，且
        面積計算僅以系爭土地之地號為準，該成果圖是否正確，殊堪質疑。又由被
        告壬○○及子○○所有門牌號碼台北市○○路十一號房屋占用之土地面積約
        三十五平方公尺，而被告壬○○所有該基地之面積亦為三十五平方公尺；被
        告丑○○所有門牌號碼台北市○○路十三號房屋占用之土地面積約三十二點
        三六一平方公尺，而被告丑○○所有該基地之面積為三十四平方公尺等情觀
        之，被告壬○○、子○○、丑○○等人所有之土地與其房屋實際所使用之基
        地面積三顯屬相符，足證被告壬○○等人確無原告所指越界建築情事存在而
        無疑，此係因七十四年初地籍調查時，地政機關所設基點向東偏移所致，此
        種情形普遍存在於景美溪以東、政治大學以北一帶之文山區土地。惟嗣經台
        北地方法院請古亭地政事務所再行到場鑑界，詎鑑界人員竟以第一次之複丈
        成果圖權充敷衍了事，其測量之結果，實令人難以信服。
    三、退步言之，被告壬○○等人所有門牌號碼台北市○○路十一號、十三號之房
        屋係於五十六年間即已興建完成，嗣於七十餘年間，因台北市政府拓寬萬壽
        路，遭徵收部分土地及房屋，於徵收時並經台北市政府實際鑑界測量打樁後
        ，始發放補償金予被告，故被告壬○○、子○○、丑○○縱有越界建築情事
        ，則原告於七十八年買受系爭土地時應早已知悉有越界建築情事，卻不即為
        異議，依民法第七百九十六條規定，自不得請求被告壬○○等四人移去或變
        更系爭房屋。
    四、被告乙○○、辛○○分別向被告壬○○、子○○、丑○○承租門牌號碼台北
        市○○路十一、十三號房屋，渠等於租用時並不知悉房東即被告壬○○、子
        ○○、丑○○有逾界建築情事，且依常理，一般人於承租房屋時，均只確定
        出租人是否有權出租而已，根本不可能另行申請主管機關測量所租用之房屋
        是否有逾越建築情形，亦即被告乙○○、辛○○就被告壬○○、子○○、丑
        ○○之越界建築行為，主觀上並無故意或過失，依民法第一百八十四條之規
        定，被告乙○○、辛○○顯與侵權行為之成立要件有間。且被告乙○○、辛○○承租系爭房屋每月均按時繳納租金，彼等並未因使用系爭房屋並未因此
        受有利益，自無不當得利可言。
    五、系爭房屋係於五十六年即建造完成，嗣於七十餘年間因台北市政府拓寬萬壽
        路遭徵收而拆除部分，目前所餘之面積不多，倘再依原告所求加以拆除其所
        指越界建築拆除部分，系爭房屋恐有倒塌之虞，此不惟有損被告之權益，亦
        與公共安全有違，而原告所有系爭土地面積高達六百五十四平方公尺，其指
        謫遭被告等占用部分僅二十五平方公尺，約占其總面積之百分之三，是縱被
        告壬○○、子○○、丑○○、癸○○有越界建築情事，對原告權益影響亦屬
        輕微，依民法第一百四十八條之規定，原告主張除有權利濫用之嫌外，亦與
        誠信原則有違。
  、證據：提出土地所有權狀、土地登記謄本、土地登記簿謄本、實施都市平均地
      權依都市計畫分割測量土地辦理變更登記通知書、門牌證明書、征收補償地價
      歸戶清冊、道路工程開工事項通知書、台灣台北地方法院七十四年度訴字第一
      五五九二號民事判決、台北市地政處土地測量大隊複丈成果圖為證。
丙、本院依原告之聲請履勘現場，並囑託台北市古亭地政事務所派員會同測量，製有
    勘驗筆錄及土地複丈成果圖附卷。
    理    由
一、原告起訴主張坐落台北市○○區○○段四小段六四六號土地（下稱系爭土地）為
    其所有，詎如附圖甲、甲１、甲２、甲３部分所示面積八點八九平方公尺土地為
    被告壬○○及被告子○○所有門牌號碼台北市○○路十一號建物越界無權占用，
    被告壬○○及被告子○○並將甲部分所示一層建物、甲１部分所示一層建物、甲
    ２部分所示一層建物、甲３部分所示一層建物出租予被告乙○○，如附圖甲部分
    所示二層至頂層建物、甲３部分所示二層至頂層建物、甲４部分所示二層至頂層
    建物則為被告壬○○及被告子○○使用中。如附圖乙、乙１、乙２部分所示面積
    十點八九平方公尺土地為被告丑○○所有門牌號碼台北市○○路十三號建物越界
    無權占用，被告丑○○並將如附圖乙部分所示一層至頂層建物、乙１部分所示一
    層建物、乙２部分所示一層至頂層建物、乙４部分所示貳層至頂層建物、甲２部
    分所示二層至頂層建物出租予被告辛○○。爰依民法第七百六十七條規定，請求
    如訴之聲明第一至五項所示。又被告因無權占有上開原告土地而受有不當得利，
    依民法第一百七十九條、第一百八十四條、第一百八十五條規定，應連帶給付原
    告自八十三年二月起至八十八年月一月止，按申報地價百分之十計算不當得利金
    額及其法定遲延利息，並自八十八年二月起至遷讓拆屋還地之日止，按月給付不
    當得利等情。
二、被告則以：
  (一)本件依據台北市古亭地政事務所於八十八年五月三日至現場丈量成果圖，被告壬○○等固有越界建築情形，然該成果圖是否正確，殊堪質疑。又由被告壬○○及
    子○○所有門牌號碼台北市○○路十一號房屋占用之土地面積約三十五平方公尺
    ，而被告壬○○所有該基地之面積亦為三十五平方公尺；被告丑○○所有門牌號
    碼台北市○○路十三號房屋占用之土地面積約三十二點三六一平方公尺，而被告
    丑○○所有該基地之面積為三十四平方公尺等情觀之，被告壬○○、子○○、丑
    ○○等人所有之土地與其房屋實際所使用之基地面積三顯屬相符，足證被告壬○○等人確無原告所指越界建築情事存在而無疑，此係因七十四年初地籍調查時，
    地政機關所設基點向東偏移所致。
  (二)被告壬○○等人所有門牌號碼台北市○○路十一號、十三號之房屋係於五十六年
    間即已興建完成，嗣於七十餘年間，因台北市政府拓寬萬壽路，遭徵收部分土地
    及房屋，於徵收時並經台北市政府實際鑑界測量打樁後，始發放補償金予被告，
    故被告壬○○、子○○、丑○○縱有越界建築情事，則原告於七十八年買受系爭
    土地時應早已知悉有越界建築情事，卻不即為異議，依民法第七百九十六條規定
    ，自不得請求被告壬○○等四人移去或變更系爭房屋。
  (三)被告乙○○、辛○○分別向被告壬○○、子○○、丑○○承租系爭房屋，渠等於
    租用時並不知悉房東即被告壬○○、子○○、丑○○有逾界建築情事，且被告乙○○、辛○○就被告壬○○、子○○、丑○○之越界建築行為，主觀上並無故意
    或過失，依民法第一百八十四條之規定，被告乙○○、辛○○顯與侵權行為之成
    立要件有間。又被告乙○○、辛○○承租系爭房屋每月均按時繳納租金，彼等並
    未因使用系爭房屋並未因此受有利益，自無不當得利可言。
  (四)系爭房屋倘依原告所求加以拆除其所指越界建築拆除部分，恐有倒塌之虞，此不
    惟有損被告之權益，亦與公共安全有違，原告主張除有權利濫用之嫌外，亦與誠
    信原則有違等語，資為抗辯。
三、原告主張系爭土地為其所有乙節，業據提出土地登記謄本為證，復為被告所不爭
    執，自堪信為真實。被告壬○○及被告子○○所有門牌號碼台北市○○路十一號
    建物占用系爭土地如附圖甲、甲１、甲２、甲３部分所示面積八點八九平方公尺
    ，並將如附圖甲部分所示一層面積二點二一平方公尺建物、甲１部分所示一層面
    積四點九三平方公尺建物、甲２部分所示一層面積０點三三平方公尺建物、甲３
    部分所示一層面積一點四二平方公尺建物出租予被告乙○○經營「薰衣草原」商
    店，如附圖甲部分所示二層至頂層面積各二點二一平方公尺建物、甲３部分所示
    二層至頂層範圍面積各一點四二平方公尺建物、甲４部分所示二層至頂層面積各
    零點七九平方公尺建物則為被告壬○○及被告子○○使用中；被告丑○○所有門
    牌號碼台北市○○路十三號建物占用系爭土地如附圖乙、乙１、乙２、甲３部分
    所示面積十點八九平方公尺，被告丑○○並將如附圖乙部分所示一層至頂層面積
    各三點四一平方公尺建物、乙１部分所示一層面積四點五七平方公尺建物、乙２
    部分所示一層至頂層面積各二點九一平方公尺、乙３部分所示貳層至頂層面積各
    零點一六平方公尺建物、乙４部分所示貳層至頂層面積各零點二二平方公尺建物
    、甲２部分所示二層至頂層面積各零點三三平方公尺建物出租予被告辛○○經營
    「群倫體育用品有限公司」等事實，復為被告所是認，並經本院至現場勘驗屬實
    ，製有勘驗筆錄及台北市古亭地政事務所製作之土地複丈成果圖附卷可稽，此項
    事實亦足認為實在。
四、按當事人主張有利於己之事實者，就其事實有舉證之責任，民事訴訟法第二百七
    十七條前段著有明文。被告辯稱被告所有房屋之所以占到系爭土地係因七十四年
    初地籍調查時，地政機關所設基點向東偏移所致，被告壬○○、子○○、丑○○
    所有之土地與其房屋實際所使用之基地面積均屬相符，足證被告壬○○等人確無
    原告所指越界建築情事存在而無疑云云。惟查，系爭土地與被告所有相鄰土地之
    界址係地政機關基於其專業測量知識，運用精密機器測定，堪認為真。又被告辯
    稱其所有土地與系爭房屋面積相符係以系爭房屋未增建且在其所有土地內建敝率
    百分之百為前提，若系爭房屋事後增建或在建築之初預留部分空地，即難保系爭
    房屋謹守界限未占用相鄰之系爭土地；況經本院至現場勘驗結果，被告壬○○、
    子○○、丑○○所有門牌號碼台北市○○路十一號、十三號建物後方與系爭土地
    相鄰面均有增建，有勘驗筆錄在卷足憑，被告泛謂系爭房屋係因地界偏移始占用
    系爭土地，卻未舉證以實其說，即遽以否認地政機關之測量結果，尚非可採。
五、次按土地所有人建築房屋逾越疆界者，鄰地所有人如知其越界而不即提出異議，
    不得請求移去或變更其建築物，固為民法第七百九十六條前段之所明定。惟主張
    鄰地所有人知其越界而不即提出異議者，應就此項事實負舉證之責任，最高法院
    著有四十五年度台上字第九三一號判例可參。被告又辯以系爭房屋於五十六年間
    即已興建完成，嗣於七十餘年間經遭台北市政府徵收部分土地及房屋，並經鑑界
    測量打樁後始發放補償金，原告於七十八年買受系爭土地時應早已知悉有越界建
    築情事，卻不即為異議云云，已為原告所否認，揆諸上開說明，被告壬○○、子
    ○○及丑○○既不能就原告已知其所有系爭房屋越界而不即提出異議盡舉證之責
    ，所辯即無足取。
六、第按民法第一百四十八條係規定行使權利，不得以損害他人為主要目的，若當事
    人行使權利，雖足使他人喪失利益，而苟非以損害他人為主要目的，即不在該條
    所定範圍內（最高法院四十五年台上字第一０五號判例參照）。被告辯稱系爭房
    屋倘依原告請求加以拆除，恐有倒塌之虞，此不惟有損被告之權益，亦與公共安
    全有違，且被告占用部分僅占原告所有土地總面積百分之三，原告主張顯有權利
    濫用之嫌，亦與誠信原則有違。經查，被告越界部分並非高樓大廈之重要樑柱，
    僅是一般三層水泥結構，拆除部分補強其結構應非難事，且被告就拆除系爭房屋
    部分是否會導致建物全部倒塌乙節，並未提出證據以資佐證，亦難認原告提起本
    件訴訟係以損害被告為主要目的，被告此部分所辯亦難認有據。
七、再按所有人對於無權占有或侵奪其所有物者，得請求返還之；對於妨害其所有權
    者，得請求除去之；有妨害其所有權之虞者，得請求防止之，民法第七百七十六
    條定有明文。原告為系爭土地所有人，被告未能證明渠等占用系爭土地有合法權
    源，依上開規定，原告自得請求如訴之聲明第一項至第四項所示。
八、復按無權占有他人之土地，係侵害該土地所有人之所有權，應構成侵權行為，被
    害人對於侵權行為人得請求賠償相當於租金之損害（最高法院六十七年度台上字
    第三六二二號判例參照）；又數人共同不法侵害他人之權利者，連帶負損害賠償
    責任，民法第一百八十五條第一項前段亦有明定。本件被告壬○○、子○○、丑
    ○○係無權占有原告所有系爭土地已如前述，則其故意不法侵害原告權利，原告
    得請求賠償相當於租金之損害，堪可認定。又被告乙○○、辛○○雖因承租系爭
    房屋而無權占用系爭土地，惟衡諸常情，承租房屋時要難知悉是否占用他人土地
    ，亦難課以應調查房屋坐落土地情形之注意義務，尚不得謂被告乙○○、辛○○
    有何故意、過失而應負侵權行為賠償責任。原告又主張被告乙○○、辛○○無權
    占有系爭土地，可獲得相當於租金之不當得利；被告乙○○、辛○○辯稱渠等承
    租系爭房屋均按月繳納租金故並未受有利益，然民法第一百七十九條所謂受有利
    益，係指因某項事由而受之個別具體利益而言，非以受益人整個財產作為判斷標
    準，被告乙○○、辛○○固繳納租金予出租人之其餘被告，難謂渠等未受有利益
    ，惟其所受利益與原告所受損害之間，並無直接因果關係，原告本於不當得利之
    法律關係，請求被告乙○○、辛○○返還其利益，自屬無據。
九、綜上所述，原告依民法第一百八十四條、第一百八十五條規定，請求被告壬○○
    、子○○連帶賠償原告相當於租金之損害，依民法第一百八十四條規定請求被告
    丑○○負賠償責任，洵屬正當。又城市地方房屋之租金，以不超過土地及其建築
    物申報總價額年息百分之十為限，此項規定於租用基地建築房屋者亦得準用，土
    地法第九十七條第一項、第一百零五條分別定有明文。其次，所謂土地價額係指
    法定地價而言；土地所有人依土地法所申報之地價為法定地價，除非土地所有權
    人未於公告期間申報地價者，才以公告地價（並非公告現值）百分之八十為其申
    報地價，土地法第一百四十八條、土地法施行法第二十五條、平均地權條例第十
    六條前段亦定有明文。經查，系爭土地八十年七月之公告地價為每平方公尺二萬
    五千零二十元、八十三年七月之公告地價為每平方公尺二萬七千零二十元、八十
    六年七月之公告地價為每平方公尺三萬零四十八元等情，亦有原告提出之台北市
    地價證明書附卷可按。本院另審酌系爭土地坐落台北市文山區政治大學商圈，前
    臨十二米寬之萬壽路，交通堪稱便利，經濟價值尚高等情狀，認為系爭土地租金
    以該地申報總價額百分之八計算為適當。則揆諸前揭說明，原告請求被告壬○○
    、子○○連帶給付自八十三年二月起至八十八年一月止相當於租金之損害，計為
    八萬七千四百二十三元（計算方式如附表一所載），及自起訴狀繕本送達翌日即
    八十八年三月二十五日起至清償日止，按週年利率百分之五計算之利息，並自八
    十八年二月起至拆屋還地之日止，按月連帶給付原告一千四百二十五元，另請求
    被告丑○○給付十萬七千零九十二元（計算方式如附表二所載），及自起訴狀繕
    本送達翌日即八十八年三月二十六日起至清償日止，按週年利率百分之五計算之
    利息，並自八十八年二月起至拆屋還地之日止，按月給付原告一千七百四十五元
    ，即為正當，應予准許，至逾此請求之部分，則屬無據，應予駁回。又原告於訴
    訟程序進行中撤回對被告癸○○、己○○部分之訴，依民事訴訟法第八十三條第
    一項前段規定，該部分訴訟費用應由原告負擔，附此敘明。
九、假執行之宣告：
    本件原告勝訴部分，兩造均陳明願供擔保，請准宣告假執行或免為假執行，經核
    於法並無不合，爰分別酌定相當之擔保金額宣告之；至原告敗訴部分，其假執行
    之聲請即失所附麗，不予准許。
據上論結：本件原告之訴為一部有理由，一部無理由，依民事訴訟法第七十九條但書
、第八十五條第一項、第三百九十條第二項、第三百九十二條，判決如主文。
中      華      民      國    八十九    年      十      月      六      日
                              民事第四T庭法      官  劉又菁
右為正本係照原本作成
如對判決上訴須於上訴送達後二十日內向本院提出上訴狀中
中      華      民      國    八十九    年      十      月      六      日
                                      法院書記官  黃瓊滿


司法院資訊處製作；財團法人民間司法改革基金會備份。
